en: Fragrance refill type: Fragrance cartridge; Gel pack; Oil bottle; Pod; Wick refill; Other
zh-CN: 香氛补充装类型: 香氛盒; 凝胶包; 精油瓶; 胶囊; 扩香棒补充装; 其他
pt-BR: Tipo de refil da fragrância: Cartucho de fragrância; Pacote de gel; Garrafa de óleo; Cápsula; Refil de pavio; Outro
bg-BG: Вид пълнител с аромат: Ароматизиращ патрон; Опаковка с гел; Бутилка с масло; Капсула; Пълнител за фитил; Друго
tr: Koku dolum tipi: Koku kartuşu; Jel paketi; Yağ şişesi; Kapsül; Fitil dolumu; Diğer
da: Duftpåfyldningstype: Duftpatron; Gelpakke; Olieflaske; Kapsel; Wick-genopfyldning; Andet
ja: フレグランス詰め替えタイプ: フレグランスカートリッジ; ジェルパック; オイルボトル; ポッド; 詰め替え芯; その他
el: Τύπος ανταλλακτικού αρώματος: Φυσίγγιο αρώματος; Συσκευασία τζελ; Φιαλίδιο ελαίου; Pod; Ανταλλακτικό φιτιλιού; Άλλο
sk-SK: Typ náplne vône: Náplň s vôňou; Gélové balenie; Fľaša na olej; Kapsula; Náplň s knôtom; Iné
hr-HR: Vrsta punjenja mirisa: Uložak za miris; Oblog s gelom; Boca ulja; Pod; Zamjenski fitilj; Ostalo
es: Tipo de recambio de fragancia: Cartucho de fragancia; Paquete de gel; Botella de aceite; Pod; Recarga de mecha; Otros
pt-PT: Tipo de recarga de fragrância: Cartucho de fragrância; Pacote de gel; Garrafa de óleo; Cápsula; Recarga de pavio; Outro
ru: Тип сменного ароматического блока: Ароматический картридж; Пакет с гелем; Бутылка масла; Капсула; Сменный фитиль; Другое
th: ประเภทของรีฟิลน้ำหอม: น้ำมันหอมแบบตลับรีฟิล; เจลแพ็ค; ขวดน้ำมันรีฟิล; พ็อด; ไส้ตะเกียงรีฟิล; อื่นๆ
hu: Illatutántöltő típusa: Illatpatron; Gélcsomag; Olajos palack; Kapszula; Kanóc-utántöltés; Egyéb
lt-LT: Kvapų papildymo tipas: Kvapų kasetė; Gelio pakuotė; Aliejaus butelis; Kapsulė; Dagties papildymas; Kita
pl: Typ wkładu zapachowego: Wkład zapachowy; Wkład żelowy; Butelka z olejkiem; Kapsułka; Wkład z knotem; Pozostałe
cs: Typ náplně do difuzéru: Vonná kazeta; Gelové balení; Lahvička s olejem; Náplň/kapsle; Náhradní tyčinky; Jiné
vi: Loại lõi hương liệu thay thế: Hộp chứa tinh dầu thơm; Gói gel; Chai đựng dầu; Viên nén; Bấc thay thế; Khác
fi: Tuoksun täyttöpakkauksen tyyppi: Tuoksupatruuna; Geelipakkaus; Öljypullo; Kapseli; Wick-täyttöpakkaus; Muu
ro-RO: Tip de rezervă de parfum: Cartuș de parfum; Pernițe cu gel; Sticlă de ulei; Pod; Realimentare fitil; Altele
nb: Duftpåfyllingstype: Duftpatron; Gelputer; Oljeflaske; Pod; Veke-påfyll; Annet
zh-TW: 香氛補充類型: 香氛盒; 凝膠包; 精油瓶; 換彈式; 燈芯補充; 其他
nl: Type geurnavulling: Geurpatroon; Gelverpakking; Oliefles; Peul; Navullont; Overig
sv: Typ av doftpåfyllning: Doftpatron; Gelförpackning; Oljeflaska; Pod; Vekpåfyllning; Övrigt
ko: 향 리필 유형: 향기 카트리지; 젤 팩; 오일병; 포드; 윅 리필; 기타
it: Tipo di ricarica della fragranza: Cartuccia profumata; Impacco di gel; Bottiglia di olio; Pod; Ricarica dello stoppino; Altro
sl-SI: Vrsta polnila za dišavo: Kartuša z dišavo; Gel obkladek; Steklenica olja; Pod; Polnilo za stenj; Druga
de: Typ der Duftnachfüllung: Duftkartusche; Gelpackung; Ölflasche; Pod; Docht-Nachfüllung; Sonstiges
fr: Type de recharge de parfum: Cartouche de parfum; Poche thermique froid; Flacon d’huile; Dosette; Recharge de mèche; Autre